Huis Amerongen
Het Utrechts Archief
- Stukken van zakelijke aard, 1.
  - Landgoed Amerongen/Zuilenstein, 1.1.
    - Beheer, 1.1.3.
      - Personeel, 1.1.3.2.
        - Overig personeel, 1.1.3.2.2.
          - Leggers van dienstpersoneel, werkzaam in Amerongen en Leersum, vanaf 1955 tevens in Wamel, 1881-1965, 452-471; 14 delen en 6 omslagen
            - 1951, 457; 1 omslag
            - 1952, 458; 1 omslag
            - 1953, 459; 1 omslag
            - 1954, 460; 1 omslag
            - 1955, 461
            - 1956, 462
            - 1957, 463
            - 1958, 464
            - 1959, 465
            - 1960, 466
            - 1961, 467
            - 1962, 468
            - 1963, 469
            - 1964, 470
            - 1965, 471
          - Bijlagen bij bovengenoemde leggers, 1921-1965, 472-473; 2 pakken
            - 1921-1954, 472
            - 1955-1965, 473
          - Lijst van het personeel op het huis Amerongen, (ca. 1920), 474; 1 stuk
          - Verzamelstaten van uitbetaalde lonen aan het personeel te Amerongen, Leersum en Wamel, 1900-1904, 1921-1944, 475; 1 pak
          - Stukken betreffende ziekte- en ongevallenverzekeringen en de uitvoering van de ziektewet, 1903-1954, 476-478; 3 pakken
            - Correspondentie, 1903-1954, 476
            - Loonlijsten en overige stukken, 1907-1954, 477
            - Registers van betaalde invaliditeitszegels, 1921-1948, 478
          - Stukken betreffende loonbelasting, 1941-1954, 479; 1 pak
          - Stukken betreffende de uitkering van pensioenen en diverse toelagen, 1914-1968, 480; 1 omslag
          - Sollicitatiebrieven en getuigschriften, 1914-1916, 481; 1 omslag
          - Correspondentie over enige leden van het personeel, 1880-1905, 482; 1 omslag
          - Verzoekschriften met betrekking tot personeel dat is opgeroepen in militaire dienst, 1915-1916, 483; 1 omslag
          - Stukken betreffende vrijstelling van het personeel van het landgoed van de dienst van de gemeentelijke brandspuiten, ten einde de brandspuit van het huis Amerongen te kunnen bedienen, 1892-1893, 484; 1 omslag
          - Lijsten van kerstgiften, 1961-1967, 485; 1 omslag
          - Register van vakantiedagen van het personeel, 1964, 486; 1 katern
          - Intekenlijst voor een geschenk aan A. Rebergen wegens 40-jarige dienst, 1953, 487; 1 stuk
          - Reglementen en jaarverslagen van de Tielsche protestantsche werkliedenvereeniging Gustaaf Adolf, 1905-1921, met brief over de voorgeschiedenis van haar oprichting, 1926., 488; 1 omslag
          - Jaarverslagen van de Amerongsche vereeniging tot verschaffing van arbeid, te Amerongen, met statuten en bijbehorende stukken, 1890-1923, 489; 1 pak
          - Statuten en reglementen van de Christelijke werkliedenvereeniging te Amerongen, 1908, 490; 1 omslag
      - Landgoed in zijn geheel, 1.1.3.3.
        - Correspondentie, 1.1.3.3.1.
          - Brieven gericht aan heren en vrouwen van Amerongen afkomstig van rentmeesters, zaakwaarnemers en anderen betreffende het beheer van het landgoed, 1643-1925, 491-501; 2 pakken, 9 omslagen
            - Over de jaren 1643-1756 - Kemp, Johan de, 1643-1663 (3) - Verwey, Hugo, 1644, 1647 (2) - Wesel, A. van, 1661-1662 (2) - Doorslag, G. van, 1676 (3) - Hardenberg, Adriaan, 1702, 1726 (3) - Wessel, Reinier van, 1729-1756 (>20), 491; 1 pak; I, 374; II, 101, 262, 311; III, 337
            - Over de jaren 1766-1806. - Ridder, Frederik en Jan de, 1766-1806, 492; 1 pak; II, 357
            - Over de jaren 1879-1899, Boot, C., 1880-1882 (10), 493; 1 omslag
            - Over de jaren 1879-1899, Dijk, Arie van, 1880-1893, 1913 (>40), 494; 1 omslag
            - Over de jaren 1879-1899, Ridder, H. de, 1879-1881 (>15), 495; 1 omslag
            - Over de jaren 1879-1899, Ridder, F.W. de, en Jan de Ridder Fzn., 1880-1881 (>20), 496; 1 omslag
            - Over de jaren 1879-1899, Uyt den Bogaart, R., rentmeester, 1887-1893, 1904 (>50), 497; 1 omslag
            - Over de jaren 1879-1899, Versteegh, G.P.J., 1891-1894 (>15), 498; 1 omslag
            - Over de jaren 1879-1899, Wentinck, E.G., te Schalkwijk, 1880-1888 (20), 499; 1 omslag
            - Over de jaren 1879-1899, Wieringen, J.W. van, notaris te Amerongen, 1881-1899 (>15), 500; 1 omslag
            - Over de jaren 1897-1925 - Geerlings, Coenraad, rentmeester, 1903-1905 (12) - Schroot, W., notaris te Amerongen, 1924-1925 (5) - Andere personen, met concept-antwoorden, 1897-1905, 1917 (>30) - Anonieme brieven, met raadgevingen over het beheer, z.j. (2), 501; 1 omslag
          - Ingekomen officiële brieven en beschikkingen, 1660, 1741-1747, 1906-1913, 502; 1 omslag; I, 609
          - Correspondentie van rentmeesters F. de Ridder en H. de Ridder Gzn. voornamelijk met Dirk Donker Curtius als gemachtigde van de vrouwe van Amerongen, 1842-1870, 503; 1 omslag; II, 283; III, 445
          - Brieven ingekomen bij rentmeesters, 1885-1922, 504-518; 15 pakken
            - 1885-1892, 504
            - 1893-1897, 505
            - 1898, 506
            - 1899, 507
            - 1900, 508
            - 1901, 509
            - 1902-1906, A-M, 510
            - 1902-1906, N-Z, 511
            - 1907-1911, A-M, 512
            - 1907-1911, N-Z, 513
            - 1912-1916, A-I, 514
            - 1912-1916, J-Z, 515
            - 1917-1921, A-G, 516
            - 1917-1921, H-Z, 517
            - 1922, 518
          - Copieboeken van rentmeesters, met index, 1886-1922, 519-522; 4 delen
            - 1886-1904, 519
            - 1904-1912, 520
            - 1912-1920, 521
            - 1921-1922, 522
          - Correspondentie van rentmeesters, geordend per dossier, 1922-1940, 523-526; 4 pakken
            Inliggend dossierlijsten. In nr 526 tevens een klapper.
            - dossiers: afbranden heidekap - zweminrichting, 523
            - dossiers: attestatie Th. Wegerif - tolheffing Rijnsteeg, 524
            - dossiers: aanmaningen - zwaar verkeer Zuidholland, 525
            - dossiers: auto - zaden, 526
          - Overige correspondentie van de rentmeester, 1906-1974, 527-532; 6 pakken
            - 1906-1924, 527
            - 1925-1933, 528
            - 1934-1940, 529
            - 1941-1952, 530
            - 1953-1956, 531
            - 1957-1974, 532
          - Registers van door Godard Bentinck ingediende verzoekschriften in verband met het beheer van zijn goederen, met alfabetische index, 1893-1939, 533-535; 3 delen
            - 1893-1916, 533
            - 1916-1939, 534
            - Index op 533, 535
          - Correspondentie met het ministerie van Waterstaat en de dienst der domeinen te Utrecht, Tiel en Nijmegen, 1929-1969, 536; 1 pak
          - Correspondentie van rentmeesters met en over huurders en pachters, met bijlagen, 1910-1923, 537; 1 pak
          - Correspondentie van de rentmeester betreffende de Natuurschoonwet 1928, 1936-1954., 538; 1 pak
          - Concepten en modellen van door rentmeester Geerlings op te stellen stukken, 1911-1921, 539; 1 omslag
        - Kantooradministratie, 1.1.3.3.2.
          - Adreslijst van de kennissen van Godard van Aldenburg Bentinck, opgesteld door de rentmeester, (ca. 1910), 540; 1 omslag
          - Adressen overgenomen uit de verkoopboeken, (20e eeuw)., 541; 1 deel
          - Adressen van leveranciers, (20e eeuw), 542; 1 deel
            Alfabetisch op naam van het product.
          - Register van bestelorders van leveranciers, 1932, 543; 1 deel
          - Adresboek van de rentmeester, aangelegd ca. 1890, voortgezet tot ca. 1950., 544; 1 deel
          - Geïllustreerde prijsopgave van een stencilmachine, (ca. 1925), 545; 1 stuk
          - Afrekeningen van de telefoondienst wegens gevoerde gesprekken, 1907-1917. Gespecificeerd, 546; 1 pak
          - Aantekenboekje van interlokale telefoongesprekken, 1933-1939, 547; 1 stuk
          - Stukken betreffende de aanleg van een particuliere telefoon, 1918, 548; 1 omslag
          - "Unicode", The Universal Telegraphic Phrase-Book, Londen/Parijs/Melbourne, 1897, 549; 1 deeltje
          - Registers van portokosten, 1927-1964.(24), 550; 1 pak
          - Registers van aangeboden wissels en verzonden postkwitanties, 1911-1939 (3), 551; 1 omslag
        - Financiën, 1.1.3.3.3.
          - Algemeen, 1.1.3.3.3.1.
            - Tabellarische overzichten van inkomsten en uitgaven wegens het beheer van het landgoed en de huishouding, 1887-1928, 552; 1 omslag
            - Winst- en verliesrekeningen over het beheer van Amerongen, Zuilenstein en Eck en Wiel, 1910-1927, 553; 1 omslag
            - Bezuinigingsplan voor het landgoed, met correspondentie en vergelijkende begrotingen, 1935- 1936, en overzicht van de vermogenspositie in 1937., 554; 1 pak
            - Accountantsrapporten, 1945, 1957, 1961-1967, 555; 1 pak
            - Verzamelstaten van inkomsten uit pachten, tienden, verkopingen van hout, hooi en gras, 1884-1966, 556-636; 81 delen
              - 1884, 556
              - 1885, 557
              - 1886, 558
              - 1887, 559
              - 1888, 560
              - 1889, 561
              - 1890, 562
              - 1891, 563
              - 1892, 564
              - 1893, 565
              - 1894, 566
              - 1895, 567
              - 1896, 568
              - 1897, 569
              - 1898, 570
              - 1899, 571
              - 1900, 572
              - 1901, 573
              - 1902, 574
              - 1903, 575
              - 1904, 576
              - 1905, 577
              - 1906, 578
              - 1907, 579
              - 1908, 580
              - 1909, 581
              - 1910, 582
              - 1911, 583
              - 1912, 584
              - 1913, 585
              - 1914, 586
              - 1915, 587
              - 1916, 588
              - 1917, 589
              - 1918, 590
              - 1919, 591
              - 1920, 592
              - 1921, 593
              - 1922, 594
              - 1923, 595
              - 1924, 596
              - 1925, 597
              - 1926, 598
              - 1927, 599
              - 1928, 600
              - 1929, 601
              - 1930, 602
              - 1931, 603
              - 1932, 604
              - 1933, 605
              - 1934, 606
              - 1935, 607
              - 1936, 608
              - 1937, 609
              - 1938, 610
              - 1939, 611
              - 1940, 612
              - 1941, 613
              - 1942, 614
              - 1943, 615
              - 1944, 616
              - 1945, 617
              - 1946, 618
              - 1947, 619
              - 1948, 620
              - 1949-1950, 621
              - 1951, 622
              - 1952, 623
              - 1953, 624
              - 1954, 625
              - 1955, 626
              - 1956, 627
              - 1957, 628
              - 1958, 629
              - 1959, 630
              - 1960, 631
              - 1961, 632
              - 1962, 633
              - 1963, 634
              - 1964, 635
              - 1965-1966 (onaf), 636
          - Verantwoording, 1.1.3.3.3.2.
            - Rekening over restanten van ongelden over Amerongen van 1683, "uitgetrokken" 1686., 637; 1 stuk; II, 342
            - Rekening van Johan van de Doorslag over zijn ontvangsten en uitgaven, 1706-1709, 638; 1 omslag
            - Rekeningen van Adriaan Hardenberg over zijn ontvangsten en uitgaven, 1719/1723(2), 639; 1 omslag
            - Rekeningen over het beheer van het huis Amerongen, 1750-1855, 640-676; 37 delen; III, 446
              - 1750, 640
              - 1751, 641
              - 1752, 642
              - 1753-1756, 643
              - 1758-1761, 644
              - 1761-1766, 645
              - 1766-1768, 646
              - 1769, 647
              - 1771, 648
              - 1773, 649
              - 1775, 650
              - 1777, 651
              - 1778, 652
              - 1779, 653
              - 1780-1781, 654
              - 1782-1783, 655
              - 1784, 656
              - 1786, 657
              - 1787-1790, 658
              - 1790-1792, 659
              - 1794-1800, 660
              - 1800-1805, 661
              - 1806-1811, 662
              - 1813-1815, 663
              - 1819-1823, 664
              - 1824-1825, 665
              - 1825-1827, 666
              - 1828-1830, 667
              - 1831-1833, 668
              - 1834-1836, 669
              - 1837-1839, 670
              - 1839-1841, 671
              - 1842-1843, 672
              - 1844-1850, 673
              - 1850-1852, 674
              - 1853, 675
              - 1854-1855, 676
            - Bijlagen bij bovenstaande rekeningen, 1702-1845, 677-702; 26 pakken; III, 452
              Sommige bijlagen zijn wegens hun omvang in twee of meer pakken verdeeld, hoewel ze tot dezelfde rekening behoren. Zie de nrs 685-687 en 695-698.
              - 1702-1721, 1735, 677
              - 1779-1782, 678
              - 1782-1785, 679
              - 1784-1786, 680
              - 1786-1790, 681
              - 1789-1792, 682
              - 1788-1794, 683
              - 1792-1795, 684
              - 1794-1800 (I), 685
              - 1794-1800 (II), 686
              - 1794-1800 (III), 687
              - 1801-1804, 688
              - 1801-1806, 689
              - 1805-1813, 690
              - 1806-1812, 691
              - 1803-1815, 692
              - 1811-1815, 693
              - 1813-1815, 694
              - 1815-1818 (I), 695
              - 1815-1818 (II), 696
              - 1819-1824 (I), 697
              - 1819-1824 (II), 698
              - 1824-1825, 699
              - 1825-1827, 700
              - 1828-1833, 701
              - 1837-1845, 702
            - Rekeningen over goederen onder Amerongen en Rhenen ten behoeve van George G.H. van Reede en later van zijn erfgenamen, 1840-1854, 703; 1 omslag; III, 453-455
            - Rekeningen over het beheer van de Havikerwaard en andere aangekochte goederen in Gelderland om en bij de heerlijkheid Amerongen, met bijlagen, 1824-1832,1842-1856, 704; 1 pak; III, 448, 449
            - Rekeningen over het beheer van onroerende goederen te Eck en Wiel, met bijlagen, 1839-1856, 705; 1 omslag; III, 447
            - Rekeningen over goederen te Amerongen, Eck en Wiel en de Havikerwaard, 1856, 706; 1 omslag; III, 446
            - Rekeningen over het beheer van Zuilenstein, Leersum, Ginkel en Wayestein, 1815, 1831-1855, 707; 1 pak; III, 450
            - Bijlagen tot bovenstaande rekeningen, 1831-1839, 708-712; 5 omslagen
              - 1831-1832, 708; III, 450
              - 1832-1833, 709; III, 450
              - 1834-1835, 710; III, 450
              - 1836-1839, 711; III, 450
              - 1838-1839, 712; III, 450
            - Rekeningen over het beheer van onroerende goederen te Amerongen, Eck en Wiel, de Havikerwaard en Zuilenstein, 1858-1873, 713-727; 15 delen; III, 451
              - 1858, 713
              - 1859, 714
              - 1860, 715
              - 1861, 716
              - 1862, 717
              - 1863, 718
              - 1864, 719
              - 1865, 720
              - 1866, 721
              - 1867, 722
              - 1868, 723
              - 1869, 724
              - 1870, 725
              - 1871, 726
              - 1873, 727
            - Bijlagen tot bovenstaande rekeningen, 1856-1880, 728-750; 23 pakken; III, 452
              - 1856-1857, 728
              - 1858, 729
              - 1859, 730
              - 1860, 731
              - 1861, 732
              - 1862, 733
              - 1863, 734
              - 1864, 735
              - 1865, 736
              - 1866, 737
              - 1867, 738
              - 1868, 739
              - 1869, 740
              - 1870, 741
              - 1871, 742
              - 1873, 743
              - 1874, 744
              - 1875, 745
              - 1876, 746
              - 1877, 747
              - 1878, 748
              - 1879, 749
              - 1880, 750
            - Jaarrekeningen van rentmeesters, 1887-1963, 751-807; 36 delen en 17 omslagen
              De nrs 783-795 en 803-807 zijn omslagen.
              - 1887, 751
              - 1888, 752
              - 1889, 753
              - 1890, 754
              - 1891, 755
              - 1892, 756
              - 1893, 757
              - 1894, 758
              - 1895, 759
              - 1896, 760
              - 1897, 761
              - 1898, 762
              - 1899, 763
              - 1900, 764
              - 1901, 765
              - 1902, 766
              - 1903, 767
              - 1904, 768
              - 1905, 769
              - 1906, 770
              - 1907, 771
              - 1908, 772
              - 1909, 773
              - 1910, 774
              - 1911, 775
              - 1912, 776
              - 1913, 777
              - 1914, 778
              - 1915, 779
              - 1916, 780
              - 1917, 781
              - 1918, 782
              - 1919, 783
              - 1922, 784
              - 1923, 785
              - 1924, 786
              - 1925, 787
              - 1926, 788
              - 1927, 789
              - 1928, 790
              - 1929, 791
              - 1930, 792
              - 1931, 793
              - 1932, 794
              - 1933, 795
              - 1934, 796
              - 1935, 797
              - 1936, 798
              - 1937, 799
              - 1938, 800
              - 1939, 801
              - 1940, 802
              - 1941, 803
              - 1942, 804
              - 1943, 805
              - 1945, 806
              - 1946-1963, 807
            - Kwitanties bij de jaarrekeningen, 1881-1965, 808-890; 83 pakken
              - 1881-1883, 808
              - 1882, 809
              - 1884, 810
              - 1885, 811
              - 1886, 812
              - 1887, 813
              - 1888, 814
              - 1889, 815
              - 1890, 816
              - 1891, 817
              - 1892, 818
              - 1893, 819
              - 1894, 820
              - 1895, 821
              - 1896, 822
              - 1897, 823
              - 1898, 824
              - 1899, 825
              - 1900, 826
              - 1901, 827
              - 1902, 828
              - 1903, 829
              - 1904, 830
              - 1905, 831
              - 1906, 832
              - 1907, 833
              - 1908, 834
              - 1909, 835
              - 1910, 836
              - 1911, 837
              - 1912, 838
              - 1913, 839
              - 1914, 840
              - 1915, 841
              - 1916, 842
              - 1917, 843
              - 1918, 844
              - 1919, 845
              - 1920, 846
              - 1921, 847
              - 1922, 848
              - 1923, 849
              - 1924, 850
              - 1925, 851
              - 1926, 852
              - 1927, 853
              - 1928, 854
              - 1929, 855
              - 1930, 856
              - 1931, 857
              - 1932, 858
              - 1933, 859
              - 1934, 860
              - 1935, 861
              - 1936, 862
              - 1937, 863
              - 1938, 864
              - 1939, 865
              - 1940, 866
              - 1941, 867
              - 1942, 868
              - 1943, 869
              - 1944, 870
              - 1945, 871
              - 1946, 872
              - 1947, 873
              - 1948, 874
              - 1949, 875
              - 1950, 876
              - 1951, 877
              - 1952, 878
              - 1953, 879
              - 1954, 880
              - 1955, 881
              - 1956, 882
              - 1957, 883
              - 1958, 884
              - 1959, 885
              - 1960, 886
              - 1961, 887
              - 1962, 888
              - 1963, 889
              - 1964/65, 890
            - Rekeningen met bijlagen over Zuilenstein, Amerongen en de Havikkerwaard, 1881-1893, 891-900; 10 omslagen
              - 1881, 891
              - 1882, 892
              - 1883, 893
              - 1884, 894
              - 1885, 895
              - 1886, 896
              - 1887, 897
              - 1888, 898
              - 1889, 899
              - 1890-1893, 900
            - Bijlagen bij rekeningen over Zuilenstein, 1894-1923, 901-930; 30 omslagen
              - 1894, 901
              - 1895, 902
              - 1896, 903
              - 1897, 904
              - 1898, 905
              - 1899, 906
              - 1900, 907
              - 1901, 908
              - 1902, 909
              - 1903, 910
              - 1904, 911
              - 1905, 912
              - 1906, 913
              - 1907, 914
              - 1908, 915
              - 1909, 916
              - 1910, 917
              - 1911, 918
              - 1912, 919
              - 1913, 920
              - 1914, 921
              - 1915, 922
              - 1916, 923
              - 1917, 924
              - 1918, 925
              - 1919, 926
              - 1920, 927
              - 1921, 928
              - 1922, 929
              - 1923, 930
            - Overige kwitanties wegens beheer van het landgoed, 1891-1905, 931-933; 2 pakken en 1 omslag
              Los aangetroffen.
              - 1891-1892, 931
              - 1893-1900, 932
              - 1901-1905, 933; 1 omslag
            - Rekeningen over goederen onder Amerongen van Louise van Bylandt, in 1916 voortgezet als Rekening V, 1887-1938, 934-935; 2 pakken
              - 1887-1915, 934
              - 1916-1938, 935
          - Boekhouding, 1.1.3.3.3.3.
            - Grootboeken van de administratie van het landgoed Amerongen, 1775-1947, 936-941; 6 delen
              - 1775-1776, 936
              - 1777, 937
              - 1887-1910, 938
              - 1911-1926, 939
              - 1927-1942, 940
              - 1940-1947, 941
            - Journalen van de administratie van het landgoed Amerongen, 1775-1947, 942-956; 15 delen
              - 1775-1776, 942
              - 1777, 943
              - 1872-1891, 944
              - 1880-1884, 945
              - 1885-1886, 946
              - 1887-1891, 947
              - 1891-1895, 948
              - 1896-1901, 949
              - 1902-1907, 950
              - 1908-1910, 951
              - 1911-1917, 952
              - 1917-1925, 953
              - 1925-1933, 954
              - 1933-1942, 955
              - 1942-1947, 956
            - Stukken betreffende de liquidatie van de administratie van Frederik de Ridder, rentmeester van Amerongen en Middachten, in verband met zijn ontslag, 1844-1857, 957; 1 pak; III, 445
            - Kasboeken over het beheer van het landgoed Amerongen, 1856-1954, 958-968; 11 delen
              - 1856-1871, 958
              - 1887-1894, 959
              - 1894-1900, 960
              - 1906-1912, 961
              - 1912-1917, 962
              - 1917-1922, 963
              - 1922-1927, 964
              - 1927-1933, 965
              - 1933-1939, 966
              - 1939-1947, 967
              - 1947-1954, 968
            - Kasboeken over het beheer van de goederen te Amerongen van Louise van Bylandt en haar erfgenamen, 1889-1941, 969-970; 2 delen
              - 1889-1932, 969
              - 1933-1941, 970
            - Grootboeken over het beheer van Zuilenstein, 1888-1947, 971-974; 4 delen
              - 1887-1897, 971
              - 1897-1921, 972
              - 1922-1938, 973
              - 1935-1947, 974
            - Journalen over het beheer van Zuilenstein, 1887-1947, 975-980; 6 delen
              - 1887-1896, 975
              - 1897-1907, 976
              - 1908-1917, 977
              - 1917-1927, 978
              - 1928-1938, 979
              - 1938-1947, 980
            - Kasboeken over het beheer van Zuilenstein, met maandelijkse samenvattingen van kasstanden, 1888-1954, 981-987; 7 delen
              - 1888-1897, 981
              - 1897-1911, 982
              - 1911-1922, 983
              - 1922-1935, 984